pt-BR: Saúde e beleza > Cuidados pessoais > Barbearia e embelezamento > Barbeadores elétricos > Aparador: Aparadores de barba; Aparadores corporais; Aparadores de nariz e orelha
ro-RO: Sănătate și frumusețe > Îngrijire personală > Bărbierit și îngrijire > Aparate de ras electrice > Mașini de scurtat: Aparate de tuns barba; Aparate de tuns pentru corp; Aparate de tuns pentru nas și urechi
ko: 건강/미용 > 개인 미용/위생 용품 > 면도/체모 손질 > 전기 면도기 > 트리머: 수염 트리머; 바디 그루머; 코 및 귀 트리머
zh-TW: 保健與美容 > 個人保養 > 刮鬍修容 > 電動刮鬍刀 > 修剪用品: 鬍鬚修剪器; 身體修毛器; 鼻毛及耳毛修剪器
zh-CN: 保健/美容/卫生/护理 > 个人护理 > 剃须/美容 > 电动剃须刀 > 剪毛器: 胡须修剪器; 体毛修剪器; 鼻毛耳毛修剪器
lt-LT: Sveikata ir grožis > Asmeninė priežiūra > Skutimasis ir barzdos bei ūsų priežiūra > Elektriniai skustuvai > Pešimo mašinėlės: Barzdos kirpimo mašinėlės; Kūno kirpimo mašinėlės; Nosies ir ausų kirpimo mašinėlės
cs: Zdraví a krása > Osobní péče > Holení a péče o vzhled > Elektrické holicí strojky > Zastřihovače: Zastřihovače vousů; Zastřihovače na tělo; Zastřihovače do nosu a uší
en: Health & Beauty > Personal Care > Shaving & Grooming > Electric Razors > Trimmers: Beard Trimmers; Body Groomers; Nose & Ear Trimmers
it: Salute e bellezza > Cura della persona > Insaponatura e rasatura > Rasoi elettrici > Trimmer: Trimmer per la barba; Regolabarba corporei; Trimmer per naso e orecchie
hu: Egészség és szépség > Személyes gondoskodás > Borotválkozás és ápolás > Elektromos borotvák > Trimmerek: Szakállvágók; Testszőrzetnyírók; Orr- és fülszőrnyírók
th: สุขภาพและความงาม > ผลิตภัณฑ์ดูแลส่วนบุคคล > การโกนหนวดและการเสริมสวย > ที่โกนหนวดไฟฟ้า > ทริมเมอร์: เครื่องตัดแต่งเครา; เครื่องตัดขนร่างกาย; เครื่องตัดขนจมูกและหู
nl: Gezondheid en persoonlijke verzorging > Persoonlijke verzorging > Scheren en gezichtsbeharing > Elektrische scheerapparaten > Knippers: Baard trimmers; Lichaam trimmers; Neus en oor trimmers
sl-SI: Zdravje in lepota > Osebna nega > Britje in urejanje > Električni brivniki > Prirezovalniki: Trimerji za brado; Aparati za striženje telesa; Trimerji za nos in ušesa
sk-SK: Zdravie a krása > Osobná starostlivosť > Pomôcky na holenie a zastrihávanie brady a fúzov > Elektrické holiace strojčeky > Zastrihávače: Zastrihávače brady; Zastrihávače tela; Zastrihávače nosa a uší
ru: Красота и здоровье > Личная гигиена и уход за собой > Бритье и удаление волос > Электробритвы > Триммеры: Триммеры для бороды; Триммеры для тела; Триммеры для носа и ушей
pl: Zdrowie i uroda > Higiena osobista > Golenie i strzyżenie > Golarki elektryczne > Trymery: Trymery do brody; Depilatory do ciała; Trymery do nosa i uszu
fi: Terveys ja kauneus > Henkilökohtainen hygienia > Karvanpoisto ja parranajo > Sähköparranajokoneet > Trimmerit: Partaleikkuri; Vartalonhoitokone; Nenä- ja korvakarvojenleikkuri
nb: Skjønnhet og helse > Personlig pleie > Barbering og kroppspleie > Elektriske barbermaskiner > Trimmere: Skjeggtrimmere; Kroppstrimmere; Nese- og øretrimmere
pt-PT: Saúde e beleza > Cuidado pessoal > Depilação e barbear > Máquinas de barbear > Aparadores para animais: Aparadores de barba; Aparadores corporais; Aparadores de nariz e ouvidos
es: Salud y belleza > Cuidado personal > Afeitado y arreglo personal > Máquinas de afeitar eléctricas > Recortadoras: Recortadoras de barba; Recortadoras corporales; Recortadoras de nariz y orejas
fr: Santé et beauté > Hygiène personnelle > Rasage et soins > Rasoirs électriques > Tondeuses: Tondeuses à barbe; Tondeuses pour le corps; Tondeuses pour le nez et les oreilles
da: Sundhed og skønhed > Personlig pleje > Barbering og personlig pleje > Elektriske barbermaskiner > Trimmere: Skægtrimmere; Kropsplejemaskiner; Næse- og øretrimmere
ja: 美容・健康 > 衛生日用品 > シェービング・脱毛 > 電動シェーバー > トリマー: ひげトリマー; ボディグルーマー; 鼻毛・耳毛トリマー
bg-BG: Здраве и красота > Лична грижа > Бръснене и подстригване > Електрически самобръсначки > Тримери: Тримери за брада; Тримери за тяло; Тримери за нос и уши
de: Gesundheit & Schönheit > Körperpflege > Rasieren & Trimmen > Elektrorasierer > Trimmer: Barttrimmer; Körperrasierer; Nasen- & Ohrentrimmer
el: Υγεία & ομορφιά > Προσωπική φροντίδα > Ξύρισμα & περιποίηση > Ηλεκτρικές ξυριστικές μηχανές > Ψαλίδια ή μηχανές για λεπτομέρειες κουρέματος: Κουρευτικές μηχανές γενειάδας; Ξυριστικές μηχανές σώματος; Κουρευτικές μηχανές μύτης και αυτιών
tr: Sağlık ve Güzellik > Kişisel Bakım > Tıraş ve Kişisel Bakım > Tıraş Makineleri > Düzelticiler: Sakal Tıraş Makineleri; Vücut Bakım Makineleri; Burun ve Kulak Tıraş Makineleri
hr-HR: Zdravlje i ljepota > Osobna njega > Brijanje i uređivanje > Električne britvice > Trimeri: Trimeri za bradu; Trimeri za tijelo; Trimeri za nos i uši
vi: Sức khỏe và sắc đẹp > Sản phẩm chăm sóc cá nhân > Chăm sóc ngoại hình > Máy cạo râu > Máy xén: Tông đơ cắt râu; Máy cạo lông cơ thể; Tông đơ cắt lông mũi và tai
sv: Skönhet och hälsa > Personlig vård > Rakning och ansning > Elektriska rakapparater > Trimmers: Skäggtrimmare; Kroppstrimmare; Näs- och örontrimmare